# 投资性房地产

提问人：lixiaoqiu 时间：2015-03-04 16:56:40
请教陈版主，企业签订一份合同购买土地和地上建筑物及附着物（建筑物含有办公楼、住宅楼、库房、侧所），合同约定土地和房产总价为 550 万元，持有的目的是为了出租或转让，账务处理时记入投资性房地产核算，需要分配土地成本和建筑物成本各为多少吗？
如果需要分配是以什么标准来分配呢？

回答人：chenyiwei
如果无法合理分拆的，可以按一个总价确认为“投资性房地产——房屋建筑物”。此情况下如果采用成本模式核算的，则折旧年限按照房屋建筑物的折旧年限。

提问人：jangyanbo 时间：2015-03-26 16:29:21
陈老师好：成本模式投资性房地产变成公允价值模式计量的话（假如符合公允价值的条件），比如说 2012 年投资性房地产的账面价值 200 万元。公允价值 300 万元， 2012 年度进行会计政策变更，假如 2011 年此房产的公允价值是 250 万元的话，那我理解这是会计政策变更应追溯调整，调整报表应是在 2011 年度进资本公积 50 万元， 2012 年度进 50 万的公允价值变动损益才对呀，而不是 2012 年度进资本公积 100 万，不知道这样理解对不对

回答人：chenyiwei
为什么涉及调整资本公积？报告期内发生过用途转换，从非投资性房地产转为投资性房地产？

提问人：jangyanbo 时间：2015-03-26 22:46:34
是的！ 2012 年度因其发债的需要，把成本计量的投资性房地产变更会计政策采用公允价值模式计量

回答人：chenyiwei
变更会计政策，而不涉及用途和持有意图转换的（不考虑公允价值计量的合理性），不应涉及资本公积，而应全部调整留存收益。

提问人：jangyanbo 时间：2015-04-12 20:18:57
陈老师好：关于投资性房地产的核算问题向您请教，甲公司已对某建筑物进行出租，但是房产证在其名下，土地证在其归属于同一个集团的其他子公司的上，房产证与土地证分离，请问这种情况下甲公司能够对其建筑物纳入投资性房地产核算呢，如不能的话那么在集团合并报表的时候能否认定是投资性房地产呢

回答人：chenyiwei
要明确这种情况是否可能导致该房屋不满足“可以单独识别和出售”的条件？能否出售是一个法律问题，与会计主体是个别报表还是合并报表无关。在合并报表层面，尽管房屋所有人和土地使用权人都属于同一个会计主体，但如果法律上仍有出售障碍的，则仍不能确认为投资性房地产。